# 母公司分立后的合并报表留存收益怎么处理？

提问人：Petty_L 时间：2021-05-27 10:54:02
我们是母公司，有两家子公司A和B（母公司对A持股60%，B对A持股40%；母公司对B持股100%）， 2021 年 4 月末母公司完成存续分立，分立出了F公司，并将母公司单体内对B公司的100%长投和部分实收资本、未分配利润都转移到F公司，分立后持股关系如下图。
请问分立后母公司的合并需要对B公司分立出去之前归属于合并层的留存收益进行恢复吗？还有，因B公司在母公司合并层内的时候，母公司对A公司不确认少数股东损益，那么分立后，需要对以前年度和本年1-4月补充计算少数股东损益吗？
微信图片_20210527104459.png
(86.27 KB, 下载次数: 74)
2021-5-27 10:52 上传

回答人：chenyiwei
根据主帖中的信息，上述分立相当于母公司对B的处置（丧失控制权）和对A的部分处置（不丧失控制权）。根据合并报表准则的规定，母公司的合并报表层面，期初数仍应将B纳入合并报表范围，相应地，后续仍需恢复B公司此前的留存收益（借：资本公积，贷：未分配利润）。
由于分立前A、B均为母公司的全资子公司，故无需对分立前B公司的损益补充确认少数股东损益。